da: Midtermarkering på klatrereb: Tofarvet/to mønstre; Endemarkeringer; Midtermarkering; Ingen; Trefarvet/tre mønstre; Andet
th: การทำเครื่องหมายกึ่งกลางเชือกปีนเขา: สองสี/สองลวดลาย; เครื่องหมายปลายเชือก; เครื่องหมายกึ่งกลาง; ไม่มี; สามสี/สามลวดลาย; อื่นๆ
ru: Маркировка середины скалолазной веревки: Двухцветная / с двойным рисунком; Маркировка концов; Отметка середины; Нет; Трехцветная / с тройным рисунком; Другое
hr-HR: Srednja oznaka užeta za penjanje: Dvobojno / dvostruki uzorak; Oznake kraja; Oznaka sredine; Bez oznake; Trobojno / trostruki uzorak; Ostalo
pl: Oznaczenie środka liny wspinaczkowej: Dwukolorowa / dwa wzory; Oznaczenia końców; Oznaczenie środka; Brak; Trzykolorowa / trzy wzory; Inne
cs: Středové značení lezeckého lana: Dvoubarevné / dvojitý vzor; Značky na koncích; Značka středu; Žádné; Tříbarevné / trojitý vzor; Jiné
zh-CN: 攀岩绳中点标记: 双色/双图案; 末端标记; 中间标记; 无; 三色/三图案; 其他
el: Μεσαία σήμανση σχοινιού αναρρίχησης: Δίχρωμο/διπλό μοτίβο; Δείκτες άκρων; Σημάδι μέσης; Κανένα; Τρίχρωμο/τριπλό μοτίβο; Άλλο
ja: クライミングロープの中央マーキング: バイカラー/バイパターン; エンドマーカー; ミドルマーク; なし; トリカラー/トリパターン; その他
ro-RO: Marcaj la mijlocul coardei pentru alpinism: Bicolor/cu două modele; Marcaje de capăt; Marcaj de mijloc; Niciunul; Tricolor/cu trei modele; Altele
de: Mittelmarkierung des Kletterseils: Zweifarbig/Bipattern; Endmarkierungen; Mittenmarkierung; Keine; Dreifarbig/Tripattern; Andere
vi: Dấu hiệu giữa dây leo: Hai màu/hai họa tiết; Đánh dấu đầu dây; Đánh dấu giữa dây; Không; Ba màu/ba họa tiết; Khác
es: Marcado central de la cuerda de escalada: Bicolor/bipatrón; Marcadores de extremo; Marca de la mitad; Ninguno; Tricolor/tripatrón; Otro
lt-LT: Laipiojimo virvės vidurio žymėjimas: Dvispalvė / dviejų raštų; Galų žymos; Vidurio žyma; Nėra; Trispalvė / trijų raštų; Kita
sv: Klätterrepets mittmarkering: Tvåfärgad/tvåmönstrad; Ändmarkeringar; Mittenmarkering; Ingen; Trefärgad/tremönstrad; Övrigt
nb: Midtmarkering av klatretau: Tofarget/to mønstre; Endemarkeringer; Midtmarkering; Ingen; Trefarget/tre mønstre; Annet
bg-BG: Маркировка на средата на катерачното въже: Двуцветно/с две шарки; Маркери в краищата; Маркер в средата; Няма; Трицветно/с три шарки; Други
fr: Repère central de la corde d’escalade: Bicolore/bimotif; Marqueurs de fin; Marque de milieu; Aucun; Tricolore/trimotif; Autre
it: Segnaletica centrale della corda da arrampicata: Bicolore/doppio motivo; Indicatori di estremità; Segno di metà corda; Nessuna; Tricolore/triplo motivo; Altro
pt-BR: Marcação do meio da corda de escalada: Bicolor/padrão duplo; Marcadores de extremidade; Marcação de meio; Nenhuma; Tricolor/padrão triplo; Outros
sk-SK: Stredné značenie lezeckého lana: Dvojfarebné/dvojvzorové; Značky na koncoch; Značka v strede; Žiadne; Trojfarebné/trojvzorové; Iné
tr: Tırmanma ipi orta işareti: İki renkli/iki desenli; Uç işaretleyicileri; Orta işareti; Yok; Üç renkli/üç desenli; Diğer
pt-PT: Marcação central da corda de escalada: Bicolor/padrão duplo; Marcadores de extremidade; Marca de meio; Nenhuma; Tricolor/padrão triplo; Outra
en: Climbing rope middle marking: Bicolor/bipattern; End markers; Middle mark; None; Tricolor/tripattern; Other
zh-TW: 攀岩繩中點標記: 雙色/雙圖案; 尾端標記; 中段標記; 無; 三色/三圖案; 其他
hu: Mászókötél középső jelölése: Kétszínű / kétmintás; Végjelölés; Középjelölés; Nincs; Háromszínű / hárommintás; Egyéb
fi: Kiipeilyköyden keskimerkintä: Kaksivärinen / kaksi kuviota; Päätymerkit; Keskikohtamerkki; Ei mitään; Kolmivärinen / kolme kuviota; Muu
ko: 클라이밍 로프 중간 표시: 바이컬러/바이패턴; 엔드 마커; 미들 마크; 없음; 트라이컬러/트라이패턴; 기타
nl: Klimtouw middenmarkering: Tweekleurig/twee patronen; Eindmarkeringen; Middenmarkering; Geen; Driekleurig/drie patronen; Overig
sl-SI: Oznaka na sredini plezalne vrvi: Dvobarvno/dva vzorca; Oznake na koncu; Oznaka sredine; Brez; Trobarvno/trije vzorci; Drugo